臺灣臺南地方法院臺南簡易庭民事裁定
111年度南簡聲字第13號
聲  請  人  陳怡文  


相  對  人  固德資產管理顧問股份有限公司

法定代理人  王吳貴妹
上列當事人間聲請停止執行事件，本院裁定如下：
    主  文
聲請人供擔保新臺幣20,000元後，本院111年度司執字第13186號
強制執行事件之強制執行程序，於本院111年度南簡補字第53號
債務人異議之訴等事件判決確定或和解、撤回前，應暫予停止。
    理  由
一、按強制執行程序開始後，除法律另有規定外，不停止執行。
    有回復原狀之聲請，或提起再審或異議之訴，或對於和解為
    繼續審判之請求，或提起宣告調解無效之訴，撤銷調解之訴
    ，或對於許可強制執行之裁定提起抗告時，法院因必要情形
    ，或依聲請定相當並確實之擔保，得為停止強制執行之裁定
    ，強制執行法第18條第2項定有明文。又法院依強制執行法
    第18條第2項定擔保金額而准許停止強制執行之裁定者，該
    項擔保係備供債權人因停止執行所受損害之賠償，其數額應
    依標的物停止執行後，債權人未能即時受償或利用該標的物
    所受之損害額，或其因另供擔保強制執行所受之損害額定之
    ，非以標的物之價值或其債權額為依據，此有最高法院91年
    度台抗字第429號、92年度台抗字第480號裁定意旨可資參照
    。
二、本件聲請意旨略以：原告已就兩造間111年度司執字第13186
    號強制執行事件（下稱系爭執行事件）提起債務人異議之訴
    ，如系爭執行事件查封之財產經拍賣，勢難回復原狀，爰願
    供擔保聲請准予裁定停止系爭執行事件之強制執行等語。
三、經查：聲請人主張之前揭事實，業據本院依職權調取系爭執
    行事件卷及債務人異議之訴等事件（本院臺南簡易庭111年
    度南簡補字第57號）卷宗查明屬實，依前揭說明，認聲請人
    之聲請為有理由，應予准許。本院審酌相對人於系爭執行事
    件中請求相對人給付之金額為「新臺幣（下同）123,092元
    ，及自民國107年12月4日起至清償日止，按年息百分之5計
    算之利息，並賠償督促程序費用500元」，合計為143,186元
    （計算式詳如附表），又上開債務人異議之訴事件係屬簡易
    事件，至二審確定，依據司法院所頒各級法院辦案期限實施
    要點規定計算，其期間約為2年10個月，此亦為相對人遲延
    受償之期間，則相對人此段期間所受之損失，應為上開金額
    之利息。本院認該項損失，應依法定利率即週年利率百分之
    5計算，且不受利率波動之影響，較為客觀妥適。依此計算
    ，則相對人因未能即時受償而可能造成之損失額約為20,285
    元【計算式：143,186元×5%×（2+10/12）=20,285元，元以
    下四捨五入】。是依首揭說明，聲請人自應對相對人因停止
    強制執行可能遭受之上開損害提出擔保，爰酌定擔保金額為
    20,000元。
三、依強制執行法第18條第2項，裁定如主文。 
中　　華　　民　　國　　111 　年　　2 　　月　　25　　日
                  民事簡易庭  法  官  張玉萱
以上正本係照原本作成。
如對本裁定抗告，須於裁定送達後10日內向本院提出抗告狀，並
繳納抗告費新臺幣1000元。
中　　華　　民　　國　　111 　年　　2 　　月　　25　　日
                              書記官  鄭伊汝

附表　　　　　　　　　　　　　　　　　　　　　　　　　　   編號 債權類別 　金　額 （元以下四捨五入）　　　 　1 本金　　 123,092元　　　　　　　　　　　　　　　　　 　2 利息 依本金123,092元按週年利率百分之5計算，自107年12月4日起算至聲請強制執行日111年2月9日前1日即111年2月8日止，合計為19,594元，【計算式：123,092元×5%× （3+28/365+39/365）＝19,594元】  3 督促程序費用 500元 　　 合計　　 143,186元